【裁判字號】    98,小上,1
【裁判日期】    980110
【裁判案由】    損害賠償
【裁判全文】
臺灣臺中地方法院民事裁定               98年度小上字第1號
上  訴  人  丙○○
被上訴人    乙○○
            甲○○
上列當事人間請求損害賠償事件，上訴人對於民國97年11月4日
本院台中簡易庭97年度中小字第3870號第一審小額民事判決提起
上訴，本院裁定如下：
    主      文
上訴駁回。
第二審訴訟費用新臺幣壹仟伍佰元由上訴人負擔。
    理      由
一、本件上訴意旨略以：原判決不備理由，與事實及卷證不符，
    故違採證、經驗、論理法則及應查而不查等諸多法令（詳91
    年度台上字第1300號民事判決及93年度台上字第3267、2961
    、3035、3036號刑事判決），認事用法顯有違誤，爰提起上
    訴請求廢棄原判決等語。
二、按對於小額程序之第一審裁判之上訴或抗告，非以其違背法
    令為理由，不得為之。又上訴狀內應記載上訴理由，表明(一)
    原判決所違背之法令及其具體內容。(二)依訴訟資料可認為原
    判決有違背法令之具體事實，民事訴訟法第436條之24第2項
    、第436條之25分別定有明文。所謂判決有違背法令，依民
    事訴訟法第468條之規定，乃指判決不適用法規或適用不當
    而言，且依同法第436條之32第2項之規定，此為小額事件之
    上訴程序所準用。再以判決有不適用法規或適用不當為上訴
    理由時，其上訴狀或理由書應有具體之指摘，並揭示該法規
    之條項或內容，若係成文法以外之法則，應揭示該法則之旨
    趣，倘為司法院解釋或最高法院之判例，則應揭示該判解之
    字號或其內容，如依民事訴訟法第469條所列第1款至第5款
    理由提起上訴時（第6款未準用，參照民事訴訟法第436之32
    第2項規定），其上訴狀或理由書應揭示合於該條款之事實
    ，上訴理由狀如未依此項方法表明者，即難認為已對原判決
    之違背法令有具體之揭示，其上訴自難認為合法（最高法院
    71年台上字第314號判例參照）。次按上訴不合法者，第二
    審法院應以裁定駁回之，民事訴訟法第444條第1項前段定有
    明文，依同法第436之32第2項之規定，此於小額事件之上訴
    程序亦準用之。查本件經核上訴人前揭上訴理由，僅泛稱：
    原審判決不備理由，與事實及卷證不符，故違採證、經驗、
    論理法則及應查而不查等諸多法令，判決認事用法顯有違誤
    云云，並未依民事訴訟法第436條之25規定，於上訴狀內表
    明原判決所違背之法令及具體內容，及依訴訟資料可認為原
    判決有違背法令之具體事實，揆諸前開說明，其上訴自非合
    法，應予駁回。
三、依民事訴訟法第436條之32第1項準用同法第436條之19之規
    定，第二審法院為訴訟費用之裁判時，應確定其費用額。本
    件第二審訴訟費用額確定為新臺幣1,500元，爰諭知如主文
    第二項所示。
四、結論：本件上訴為不合法，依民事訴訟法第436條之32第1項
    、第2項、第444條第1項前段、第95條、第78條、第436條之
    19第1項，裁定如主文。
    。
中    華    民    國    98    年    1     月    10    日
                  民事第三庭  審判長法  官  林洲富
                                    法  官  曹宗鼎
                                    法  官  黃渙文
正本證明與原本無異。
本裁定不得抗告。
中    華    民    國    98    年    1     月    10    日
                                    書記官


司法院資訊處製作；財團法人民間司法改革基金會備份。
